臺灣基隆地方法院宣示判決筆錄　九十一年度基簡字第三二號
　　原　　　告　乙○○
　　訴訟代理人　丙○○
　　被　　　告　甲○○
右當事人間九十一年度基簡字第三二號請求修護漏水事件於中華民國九十一年十二月
二十四日下午四時，在本院民事第九法庭公開宣示判決出席職員如左：
　　　　法　　　官　林玉珮
　　　　法院書記官　蔡明裕
　　　　通　　　譯　張　富
朗讀案由兩造均未到
法官宣示判決，並諭知將判決主文、所裁判之訴訟標的及其理由要領，記載於後：
    主  　　　　文
被告應將原告所有門牌號碼基隆市○○區○○街二三四號二樓建物之公共浴室管道間
頂板處之漏水修復。
原告其餘之訴駁回。
訴訟費用由被告負擔二分之一，餘由原告負擔。
本判決原告勝訴部分，於原告以新台幣貳萬元為被告供擔保後，得假執行；但被告於
假執行程序實施前，以新台幣陸萬元為原告預供擔保，得免為假執行。
原告其餘假執行之聲請駁回。
    事實及理由要領
甲、兩造聲明及陳述要旨：
一、原告部分：原告主張被告所有門牌號碼基隆市○○區○○街二三四號三樓建物（
    下稱系爭三樓建物）與原告所有門牌號碼基隆市○○區○○街二三四號二樓建物
    （下稱系爭二樓建物）為上下樓層關係，因被告變更系爭三樓建物之內部隔間設
    計，致其浴室及廚房之用水分別滲漏至原告所有系爭二樓建物內之公共浴室頂板
    及主浴室之頂板，爰依民法第七百六十七條之規定，請求被告修復系爭二樓建物
    之公共浴室及主浴室頂板之漏水，並提出調解不成立證明書、郵局存證信函、土
    地登記謄本、建物登記謄本各一份、各樓層平面圖三份、照片四張等為證。
二、被告部分：對於系爭二樓建物公共浴室之頂板處，經鑑定後認為漏水係因伊變更
    系爭三樓建物隔間設計所致部分，伊願意修復之；惟系爭二樓建物主浴室頂板處
    ，經鑑定後並無漏水現象，原告自不得要求伊就該部分進行修復等語。
三、本院依聲請至現場履勘，並囑託東曜水電工程有限公司（下稱東曜公司）進行鑑
    定，製有勘驗筆錄及鑑定報告附卷。
乙、理由要領：
一、按所有人對於妨害其所有權者，得請求除去之，民法第七百六十七條中段定有明
    文。查本件原告主張被告所有系爭三樓建物與原告所有系爭二樓建物為上下樓層
    之關係，因被告變更系爭三樓建物之隔間設計，致其浴室之用水滲漏至系爭二樓
    建物公共浴室管道間頂板處等情，除經本院現場勘驗屬實，製有勘驗筆錄附卷外
    ，並為被告所自認（見本院九十一年十二月十日言詞辯論筆錄），復經本院囑託
    東曜公司就系爭二、三樓建物漏水情形進行鑑定結果，亦發現：「下午三時整開
    始測試三樓主、公共浴室排水管及地坪防水（二樓公共浴室頂板）至下午四時十
    五分時，發現二樓公共浴室管道間頂板處，有漏水狀況發生，根據測試判斷應屬
    排水管破裂滲漏及地坪防水失效，而導致漏水。」有該公司九十一年十一月十七
    日（九一）東鑑字地００二號函及檢附之照片八張在卷可稽，堪認原告此部分主
    張為真實，依前揭規定，其請求被告修復此部分之漏水，洵屬有據。
二、至原告另主張被告變更系爭三樓建物之隔間設計致其廚房用水滲漏至系爭二樓建
    物主浴室頂板乙節，不僅為被告所否認，且依本院囑託東曜公司鑑定之結果，亦
    認自九十一年十一月十四日下午二時二十分開始測試三樓廚房排水管及地坪防水
    （即系爭二樓建物主浴室頂板）至下午四時二十分止，未見有漏水現象，此有前
    揭函件及檢附之照片四張在卷可稽；雖原告提出照片四張欲證明上開主張，惟觀
    諸該等照片拍攝現狀，並未見系爭二樓建物主浴室頂板處確有漏水情事，自無法
    以此為有利於原告之認定。此外，原告復未提出其他積極證據證明系爭二樓建物
    主浴室頂板處確有漏水情事以供本院審酌，自難認其此部分主張為真實，故其請
    求被告修復系爭二樓建物主浴室頂板之漏水，即屬無據。
三、從而，原告依據民法第七百六十七條中段之規定，請求被告修復系爭二樓建物公
    共浴室頂板處之漏水，為有理由，應予准許；至修復系爭二樓建物主浴室頂板處
    之漏水部分之請求，為無理由，應予駁回。
丙、本件原告勝訴部分，兩造均陳明願供擔保准為宣告假執行及免為假執行，爰分別
    酌定相當之擔保金額准許之；至原告敗訴部分，其假執行之聲請已失所附麗，應
    予駁回。
中　　　華　　　民　　　國　　九十一　年　　　十二　　　月　　二十四　　日
~B臺灣基隆地方法院基隆簡易庭
~B　　法院書記官　蔡　明　裕
~B　　法　　　官　林　玉　珮
右正本證明與原本無異。
本筆錄正本之送達，與判決正本之送達，有同一效力。
對於本件判決如有不服，應於收受送達後二十日內向本院提出上訴書狀，上訴於本院
合議庭，並按他造當事人之人數附具繕本。
中　　　華　　　民　　　國　　九十一　年　　　十二　　　月　　二十六　　日
~B　　法院書記官　蔡　明　裕
